【裁判字號】    97,抗,46
【裁判日期】    970229
【裁判案由】    定應執行刑
【裁判全文】
臺灣高等法院臺南分院刑事裁定            97年度抗字第46號
抗  告  人  甲○○
上列抗告人因定應執行刑案件，不服臺灣嘉義地方法院中華民國
九十六年十二月二十一日裁定（聲請案號: 臺灣嘉義地方法院檢
察署九十六年度執字第四Ｏ五四號）提起抗告，本院裁定如下：
    主  文
抗告駁回。
    理  由
一、本件抗告意旨略以：原裁定附表編號一、二所列之罪，已於
    九十六年五月四日入監且服刑完畢，有執行指揮書及出監證
    明書可證原裁定將附表編號一、二所列之罪，合併定執行刑
    ，有所不當，請求重新裁定云云。
二、本件檢察官聲請意旨略以：受刑人甲○○因詐欺等案件，先
    後經法院判決確定，應依刑法第五十三條、第五十一條第五
    款，定其應執行之刑，爰依刑事訴訟法第四百七十七條第一
    項聲請裁定等語。
三、按裁判確定前犯數罪而併合處罰之案件，有二以上之裁判，
    應依刑法第五十一條第五款至第七款定應執行之刑時，最後
    事實審法院即應據該院檢察官之聲請，以裁定定其應執行之
    刑，殊不能因數罪中之一部分犯罪之刑業經執行完畢，而認
    檢察官之聲請為不合法，予以駁回。（最高法院四十七年台
    抗字第二號判例意旨參照）
四、經查，本件受刑人前因犯附表編號（一）所示之罪，經原審
    法院判刑確定，而受刑人於前揭判決確定前，另犯附表編號
    （二）至（三）所示之罪，亦分別經該院判刑確定，均詳如
    附表所載，且有各該判決書及臺灣高等法院被告前案紀錄表
    附卷可稽。茲由檢察官聲請就受刑人上開所判處之徒刑部分
    定其應執行之刑，原審法院審核各有關案卷判決後認聲請為
    正當，裁定定其應執行之刑。本院經核其認事用法均無不合
    。抗告人抗告意旨以其所犯附表編號一、二所列之罪，已於
    九十六年五月四日入監且服刑完畢，有執行指揮書及出監證
    明書可證原裁定將附表編號一、二所列之罪，合併定執行刑
    ，有所不當，請求重新裁定云云。揆諸上開判例意旨，為無
    理由，應予駁回。
五、依刑事訴訟法第四百十二條，裁定如主文。
中    華    民    國    97    年    2     月    29    日
                  刑事第六庭    審判長法  官  蔡崇義
                                      法  官  董武全
                                      法  官  曾文欣
以上正本證明與原本無異。
如不服本裁定，應於收受本裁定後五日內向本院提出抗告狀。
                                      書記官  李育儒
中    華    民    國    97    年    3     月    4     日
附錄：（新舊法比較）
受刑人行為後，刑法關於定應執行刑部分業經修正公佈，於民國
九十五年七月一日生效施行。其中：
（一）按行為後法律有變更者，適用行為時之法律，但行為後之
      法律有利於行為人者，適用最有利於行為人之法律，現行
      刑法第二條第一項定有明文。此條係規範行為後法律變更
      所生新舊法律比較適用之準據法，是刑法第二條第一項本
      身雖經修正，但無比較新舊法適用之問題，應一律適用裁
      判時之現行刑法第二條第一項之規定，為「從舊從輕」之
      比較。
（二）修正前之刑法第五十一條規定：「數罪併罰，分別宣告其
      罪之刑，依左列各款定其應執行者：」其中第五款規定：
      「宣告多數有期徒刑者，於各刑中之最長期以上，各刑合
      併之刑期以下，定其刑期。但不得逾二十年。」。惟九十
      五年七月一日修正公佈施行之刑法第五十一條第五款規定
      ：「宣告多數有期徒刑者，於各刑中之最長期以上，各刑
      合併之刑期以下，定其刑期。但不得逾三十年。」，比較
      結果，修正後刑法規定未較修正前規定有利於受刑人，依
      刑法第二條第一項前段規定，仍應適用修正前規定。
（三）受刑人犯罪時之刑法第四十一條第一項前段規定：「犯最
      重本刑為五年以下有期徒刑以下之刑之罪，而受六個月以
      下有期徒刑或拘役之宣告，因身體、教育、職業、家庭之
      關係或其他正當事由，執行顯有困難者，得以一元以上三
      元以下折算一日，易科罰金。」，受刑人行為時之易科罰
      金折算標準，修正前罰金罰鍰提高標準條例第二條前段（
      現已刪除）規定，就其原定數額提高為一百倍折算一日，
      則本件受刑人行為時之易科罰金折算標準，應以銀元三百
      元折算一日，經折算為新臺幣後，應以新臺幣九百元折算
      為一日。惟九十五年七月一日修正公佈施行之刑法第四十
      一條第一項前段則規定：「犯最重本刑為五年以下有期徒
      刑以下之刑之罪，而受六個月以下有期徒刑或拘役之宣告
      者，得以新臺幣一千元、二千元或三千元折算一日，易科
      罰金。」，比較修正前後之易科罰金折算標準，以九十五
      年七月一日修正公佈施行前之規定，較有利於受刑人，爰
      依刑法第二條第一項前段規定，適用修正前刑法第四十一
      條第一項前段諭知易科罰金之折算標準。
（四）再於九十四年一月七日刑法修正施行前犯併合處罰數罪中
      之一罪，且該數罪均符合第四十一條第一項得易科罰金之
      規定者，適用九十年一月四日修正之刑法第四十一條第二
      項規定，刑法施行法第三條之一第三項定有明文。故本件
      於定應執行刑後，關於是否得易科罰金，應適用九十年一
      月四日修正之刑法第四十一條第二項之規定。


司法院資訊處製作；財團法人民間司法改革基金會備份。
